【裁判字號】    89,易,558
【裁判日期】    891222
【裁判案由】    侵占
【裁判全文】
臺灣花蓮地方法院刑事判決                        八十九年度易字第五五八號
    公  訴  人  臺灣花蓮地方法院檢察署檢察官
    被      告  乙○○
右列被告因侵占案件，經檢察官提起公訴（八十九年度偵字第一○五九號），本院判
決如左︰
    主  文
乙○○意圖為自己不法之所有而侵占對於業務上所持有之物，處有期徒刑陸月。緩刑
貳年。
    事  實
一、乙○○係凱立汽車維護保養中心（下稱凱立汽車）之負責人，從事中古汽車買賣
    、汽車修護等業務，為從事業務之人，於民國八十五年十一月二十三日，受甲○
    ○委託出售車號ＨＱ─二一七二號中古之自小客車一部，雙方約定以新台幣（下
    同）三十四萬元售出，嗣於八十六年二月間，乙○○稱該車賣得三十萬元，然僅
    交付車款十八萬元給甲○○，竟意圖為自己不法之所有，以變易持有為所有之意
    思將餘款十二萬元侵占入己，供己使用。經甲○○催討，乙○○則簽發票號Ｎ0
    000000號、面額十二萬元、發票日八十六年七月二十七日、到期日八十六
    年十月三十日之本票交予甲○○，惟至今本票迄未兌現，且經甲○○尋訪，乙○
    ○亦不知去向。
二、案經甲○○訴請台灣花蓮地方法院檢察署檢察官偵查起訴。
    理  由
一、右揭事實，已據被告於本院初訊問時坦承有經營中古車買賣業務，於前開時點受
    甲○○委託賣車，賣得車款三十萬元，僅支付十八萬元，因伊背負高利貸利息，
    財務狀況不佳，而挪用車款十二萬元未付給甲○○等情不諱（本院卷二一頁），
    並經告訴人甲○○於偵查及本院訊問時指訴歷歷，復有委託書、本票、本院債權
    憑證各一份在卷可稽。被告固然辯稱伊並無侵占之意，且於本院第二次訊問時改
    稱係於徵得告訴人同意下才延後還款云云；惟查：經本院訊問告訴人有無同意被
    告緩期清償，告訴人則稱不記得了，而被告於本院初訊時之自白，與告訴人甲○
    ○指訴之情節相符，並有前開事證可佐，應堪信為真實，自得為裁判之基礎，其
    事後翻異上開詳實之自白所為之辯解，即非可採。被告未得告訴人同意下擅自挪
    用告訴人應得之車款，供己使用，顯有易持有為所有之不法意圖，本案事證明確
  ，被告犯行堪予認定。
二、核被告所為，係犯刑法第三百三十六條第二項之業務侵占罪。爰審酌被告並無前
    科紀錄（台灣高等法院被告全國前案紀錄表一份在卷可參），因一時失慮而觸法
    ，侵占之金額不高，事後已與被害人達成和解，分期返還侵占之款項（告訴人甲
    ○○當庭陳明可參，並有和解書一份足憑），及其智識程度、所生危害、犯罪後
    之態度等一切情狀，量處如主文所示之刑。末查，被告前未曾受有期徒刑以上刑
    之宣告，此有前開被告全國前案紀錄表一份在卷可稽，其於事後業與告訴人達成
    和解，已如前述，經此教訓應知所警惕而無再犯之虞，本院認對被告所處之刑以
    暫不執行為適當，爰併宣告緩刑貳年，以啟自新。
據上論斷，應依刑事訴訟法第二百九十九條第一項前段，刑法第三百三十六條第二項
、第七十四條第一款，罰金罰鍰提高標準條例第一條前段，判決如主文。
中      華      民        國    八十九    年    十二    月    二十二    日
                                臺灣花蓮地方法院刑事庭
                                    法  官  楊  碧  惠
右正本證明與原本無異。
如對本判決不服，應於送達後十日內，向本院提出上訴狀。（應抄附繕本）告訴人或
被害人如對於本判決不服者，應具備理由請求檢察官上訴，其上訴期間之計算係以檢
察官收受判決正本之日期為準。
                                    法院書記官
中      華      民        國    八十九    年    十二    月    二十七    日
附錄本判決論罪之法律條文：
刑法第三百三十六條第二項：
對於業務上所持有之物，犯前條第一項之罪者，處六月以上五年以下有期徒刑，得併
科三千元以下罰金。


司法院資訊處製作；財團法人民間司法改革基金會備份。
